Inventaris van het archief van het geslacht Heldring en aanverwante geslachten, 1650-2002
Nationaal Archief, Den Haag
- Aanvulling 1979., D.
  - Ottho Gerhard Heldring ( VI, 1883-1958 ) en Catharina Dorothea Star Numan ( 1885-1980 ), 3.
    - Ottho Gerhard Heldring
      - Stukken betreffende zijn optreden als predikant en als directeur van de Heldringgestichten in Zetten., b.
        - Dagboeken, houdende kronieken tijdens de slag om Arnhem, de evacuatie en de terugkeer naar de Heldringgestichten, met voedselbonnen en ingekomen documentatie over de slag om Arnhem en Overloon., 1944-1954; 365; 1 pak
        - Bouwtekeningen van de pastorie met kantoor van de Heldringgestichten., 1946; 366; 5 stukken
        - Stukken betreffende de herdenking van het 100-jarig bestaan van de Heldringgestichten., 1948; 367; 1 omslag
        - Ingekomen brieven van oud-pupillen met verslagen van hun huidige situatie., Z.j. (na 1948); 368; 1 omslag
        - Stukken betreffende reünistenaangelegenheden van Thalita Kumi: gedenkschriften en toespraken., 1946-1958; 369; 1 omslag
        - Stukken betreffende het aftreden van Heldring als president-directeur van de Heldringgestichten., 1946; 370; 1 omslag
        - Album met namenlijst, aangeboden aan Heldring bij zijn afscheid., 1946; 371; 1 deeltje
        - Ingekomen stukken van de Vereniging de Heldringgestichten., 1955-1969; 372; 1 omslag
        - Stukken betreffende zijn pensionering en de vaststelling van een pensioenreglement voor de Heldringgestichten., 1956-1958; 373; 1 omslag
      - Stukken betreffende overige functies en lidmaatschappen., c.
        - Periodieken, (jaar-)verslagen, statuten e.d. van de Nederlandsche Middernachtzending Vereeniging, de Hendrik Pierson Vereniging, de Centraal Bond voor Inwendige Zending e.a., met bijbehorende correspondentie, voornamelijk afkomstig van Heldring als (bestuurs) lid., Ca. 1920-1958; 374; 1 omslag
        - Ingekomen rekening van ontvangsten en uitgaven over de periode 1936-1952 van het fonds Erastus te Halle, met afschrift van het huishoudelijk reglement (1878) van dit fonds., 1957; 375; 1 omslag
        - Ingekomen programma's van festiviteiten van de Rijksuniversiteit van Leiden, met ledenlijst van het bestuur van het Leidsche Universiteitsfonds., 1938, 1946. 1950; 376; 1 omslag
        - Statuten, reglement en notulen van de 'Vereniging Raad en Daad voor Man en Vrouw'., Z.j. (na 1940); 377; 1 omslag
        - Overzicht van de geschiedenis van de protestantse Vereniging 'Unitas' (opgericht 1842), met ingekomen bedankbrief van E.W. van Dam van Isselt voor het ter beschikking stellen van dit overzicht., 1957; 378; 1 omslag
    - Catharina Dorothea Star Numan.
      - Ingekomen brieven, onuitgezocht., 1907-1975; 379-380; 2 pakken
        - Eerste bestanddeel, 379; pak
        - Tweede bestanddeel, 380; pak
      - Stukken betreffende haar bestuurslidmaatschap van de 'Vereeniging voor Onbehuisden' en de vereniging ' Het Diakonessenhuis' te Groningen., Ca. 1928, ca. 1960; 381; 1 omslag
      - Ingekomen huwelijksannonces, menukaarten en kranteknipsels betreffende familieleden., 1928-1972; 382; 1 omslag
      - Stukken betreffende haar bijwoning van een congres te Cambridge van de Fédération Abolitionniste Internationale, 27-30 september 1930; 383; 1 omslag
      - Kranteknipsels e.d. betreffende de benoeming van haar zwager G.R.G. van Swinderen tot gezant in Zuid-Afrika., 1938; 384; 1 omslag
      - Brieven, ingekomen van haar echtgenoor O.G. Heldring tijdens haar verblijf te Jersey ( Channel Islands )., 1952; 385; 1 omslag
      - Notitieblokken met ten dele los inliggende teksten van lezingen, religieus proza, sinterklaasgedichten, adreslijsten, lijsten van portretten en overzichten van tuinplanten., Midden 20e eeuw; 386; 2 omslagen
      - Ingekomen condoleancebrieven naar aanleiding van het overlijden van haar echtgenoot, met overlijdensannonce., 1958; 387; 1 omslag
      - Ingekomen brieven ter gelegenheid van de eerste herdenking van de sterfdag van haar echtgenoot., 1959; 388; 1 omslag
      - Stukken betreffende financiële aangelegenheden en goederenbeheer., 1958-1979; 389-391; 3 pakken
        - Diverse dossiers inzake de verwerving, het beheer en de bestemming van roerende en onroerende goederen, jachtrechten, alsmede de opstelling van een testament en daaraan voorafgegane schenkingen., 389
        - Diverse dossiers ... [vervolg], 390
        - Dossiers inzake belastingen en verzekeringen., 391
      - Ingekomen stukken betreffende het overlijden van J.C.H. Heldring (1887-1962) met beschrijvingen van diens schilderijverzameling., 392; 1 omslag
      - Stukken betreffende de verschijning van "Mijn vriend de Chinees" door W.J. van Zeijl met een door O.G. Heldring geschreven voorwoord, met documentatie over het zendingswerk van mevrouw Van Zeijl in China., 1959-1962; 393; 1 omslag
      - Ingekomen stukken betreffende het overlijden van het ex-bestuurslid van de Heldringgestichten ds. J. Lammerts van Buren., 1961; 394; 1 omslag
      - Ingekomen stukken betreffende de bevestiging van ds. G. van Leeuwen tot predikant van de Vluchtheuvelgemeente te Zetten., 1961; 395; 1 omslag
      - Brochure inzake de Vereeniging de Christelijke Normaalschool te Zetten, 1864-1964., 396; 1 deeltje
      - Ingekomen stukken van de Z.O.N.-club in Zetten., 1962; 397; 1 omslag
      - Ingekomen reacties van de Vluchtheuvelgemeente op een publicatie van C.D. Heldring-Star Numan in Trouw over de Vluchtheuvelkerk., 1970-1972; 398; 1 omslag
      - Artikel van haar hand over Zuid-Afrika, met briefwisseling., 1979; 399; 1 omslag
      - Ingekomen brieven over een grafruimte van de familie Heldring op de Zuiderbegraafplaats in Groningen., 1979; 400; 1 omslag
  - Justinus Jacob Leonard Heldring (1916-1944), 4.
    Zie ook lijstnummers 328-330.
    - Ingekomen brieven en kaarten, met paspoort van Duitsland en periodiek van het Jugenderholungsheim te Oberstdorf., 1926; 401; 1 omslag
  - Verzamelde stukken en diversen., 5.
    - Foto-album betreffende een huwelijk, vermoedelijk van H.H. Heldring., 1935; 402; 1 deeltje
    - Kranteknipsels, formulieren en andere memorabilia uit de Eerste en Tweede Wereldoorlog., 1914-1918, 1940-1945; 403; 1 omslag
    - Documentatie inzake O.G. Heldring (1804-1876) en de Heldringgestichten., 1933-1979; 404; 1 omslag
    - Ingekomen genealogie van het geslacht Servatius., 1961; 405; 1 deeltje
      Cornelia Françoise Marie Josina Heldring was gehuwd met A.H. Servatius.
    - Kranteknipsels betreffende de herdenking van het sterfjaar van G. Groen van Prinsterer., 1976; 406; 1 omslag
    - Stukken betreffende de vaststelling van een stamboom van de hond Bela., 1934; 407; 1 omslag
    - Brochure, houdende een genealogie van het geslacht Servatius door mr. A.H. Servatius., 1961; 408; 1 deeltje
    - Circulaires inzake de bescherming van burgerbevolking in oorlogstijd., 1949-1961; 409; 1 omslag
    - Diversen., 1916-1968; 410; 1 omslag
- Aanvulling 1985-1986, E.
  - Aantekenboekje van ds. Ottho Gerhard Heldring (1762-1841), houdende opmerkingen over de schrijvers en de lectuur van zijn tijd en oordelen over door hem gelezen boeken en artikelen.Z.j. (werken uitgegeven in 1790-1838)., 411; 1 deel
  - Aantekeningen van ds. Ottho Gerhard Heldring (1762-1841), houdende de laatste woorden van Louise Heldring, "de zuster van mijn grootvader", uitgesproken op 27 maart 1839., 412; 1 stuk
  - Briefwisseling van J.L. Heldring, adjunct-hoofdredacteur van de Nieuwe Rotterdamsche Courant, met prof. mr. F.M. van Asbeck., 1962-1967; 413; 1 omslag
  - Brief van O.G. Heldring (IV) aan zijn schoondochter Olga Sophie Heldring-Sillem over de toestand van zijn echtgenote., Z.j. (mei 1873); 414; 1 stuk
  - Adelsdiploma van Gerhard Heinrich (von) Heldring (1751-1835), Ridder van het H. Roomse Rijk, uitgereikt door Carl Georg, palts-graaf van Rijnland, met facturen van de kanselarij aldaar., 1790; 415; 1 charter en 1 omslag in 1 doos
  - Wapentekeningen van de families Heldring, Vhelen, Thierens en Janssen., Z.j. (19e eeuw); 416; 1 omslag
  - Ingekomen familieberichten bij Ottho Gerhard Hendrikus Heldring (1843-1911)., 1877-1879; 417; 2 stukken
  - Anonieme genealogie van het geslacht Heldring, met overzicht van de familiegeschiedenis., April 1933; 418; 1 omslag
    Vermoedelijk van Daniël August Heldring (1896-1944)
  - Ingekomen fotokopie bij J.L. Heldring van een brief van dr. D.U. Stikker aan mr. A. Stempels, hoofdredacteur van de Nieuwe Rotterdamsche Courant, over zijn conflict met mr. P. Oud en de Volkspartij voor Vrijheid en Democratie over het Nieuw-Guineabeleid in 1951., 25 maart 1960; 419; 1 stuk
  - Visitekaartjes en familieberichten, verzameld door Daniël August Heldring (1896-1944) en zijn nakomelingen., 1928 en z.j; 420; 1 omslag
  - Foto's van Marie Nelly Elisabeth Wolff (1902-1986) en Daniël August Heldring (1896-1944) met hun kinderen Hans Heinrich (1928-1985) en Willem Paul (geboren 1930)., 1930-1931 en z.j; 421; 1 omslag
  - Ingekomen stuk in de Nieuwe Indische Courant van 21 juni 1932, houdende een protest tegen de hoge dokterstarieven in Soerabaja., 1933; 422; 1 stuk
  - Foto-album van Hans Heinrich Heldring, bijgehouden tijdens zijn diensttijd in het Nederlandse en het Nederlandsch-Indische leger., Z.j. (ca. 1948); 423; 1 deel
  - Artikelen van "Henriëtte" Heldring (= M.N.E. Heldring-Wolff) in Timotheus en het vakblad voor de meubelindustrie over Nederlandsch-Indische situaties., 1951 en z.j; 424; 1 omslag
  - Archiefstukken van Olga Heldring (1880-1958)., 425-426
    - Ingekomen brieven van Alex Heldring, 1897-1898, 425
    - Ingekomen brieven van Ernst Heldring, 1897-1898, 426
  - "Brieven van mijn vader Jerôme Heldring", 1881-1916, manuscript van J.L. Heldring houdende afschriften van brieven aan mevrouw G.O. van Hall-Heldring, z.j.; 427
  - Fotokopieën van brieven van G.D. Uhlenbroek, kapitein ter zee, aan dr. E. Heldring over de lotgevallen van diens zoon Jan tijdens het uitbreken van de Tweede Wereldoorlog, 20 juli 1945; 428
  - Tekst van een interview met J.L. Heldring gehouden op 14 april 1992 te Leidschendam door Katinka Baehr in het kader van het Prominenten Interview Project van de Universiteit van Amsterdam, 1992-1993; 429
- Aanvulling 1996, F.
  - Jeugdherinneringen van Jacoba Kristensen-Heldring, dochter van ds. J.L. Heldring, over de perioden 1892-1916 en 1900-1916, afschrift (1980) en kopie., ca. 1960 en 1977; 430; 1 omslag
  - Henricus Wilhelmus Heldring (1797-1875)
    Hij was doofstom.
    - Aanteken-boek van eenige bemerkingswaardige zaken, gedichten, spreekwoorden, gezegden en raadsels, historische en wetenschappelijke wetenswaardigheden, notities over het onderwijs aan doofstommen, genealogische en heraldische aantekeningen over het geslacht Heldring en aanverwanten en afschriften van archivalia, met bijlagen., 1815-1876 (1957); 431; 1 deel
  - Ottho Gerhard Heldring (1804-1876)
    - Prentbriefkaarten met afbeeldingen van de kerk en de pastorie te Hemmen., Z.d. (20e eeuw); 432; 2 stukken
  - Ottho Gerhard Heldring (1834-1856)
    - Ingekomen gedichten en brieven, met door hem geschreven gedichten., 1851, 1855 en z.d; 433; 1 omslag
    - Portretafbeelding van hem, lithographie door J.P. Berghaus., 1856; 434; 1 stuk
    - Stukken betreffende zijn overlijden., 1856-1857; 435; 4 stukken
  - Louisa Johanna Amalia Heldring (1840-1916)
    - Stukken betreffende de toekenning aan haar van de ere-medaille in zilver van de Orde van Oranje-Nassau., 1898; 436; 2 stukken
  - Justinus Jacob Leonard Heldring (1842-1911)
    - Stukken betreffende de toekenning aan hem van de herinneringsmedaille van het gouden huwelijksfeest van de groothertog en groothertogin van Saksen-Weimar-Eisenach en inzake zijn benoeming tot ridder in de Orde van Oranje-Nassau., 1892-1893, 1898; 437; 1 omslag
  - Jan Lodewijk Heldring (1852-1923)
    - Teksten van door hem gehouden preken bij de bevestiging als predikant van J. Lammerts van Bueren en van O.G. Heldring, met tekst van de door hem uitgesproken rede bij de begrafenis van Justinus Jacob Leonard Heldring en knipsel uit het Algemeen Handelsblad houdende zijn necrologie door L.J. van Wijk., 1911, 1914, 1923 en z.d; 438; 4 stukken
  - Wilhelmina Adriana Heldring-Rasch (1861-1931)
    - Portretfoto van haar, met bij haar ingekomen brief van J. Lammerts van Bueren., 1929 en z.d; 439; 2 stukken
  - Ottho Gerhard Heldring (1883-1958)
    - Koninklijk Besluit houdende zijn benoeming tot ridder in de Orde van Oranje-Nassau, afschrift, met begeleidende brief., 1932; 440; 2 stukken
    - Rondzendbrieven, door hem tijdens zijn internering in Haaren verzonden aan het Centraal Bestuur van de Heldringgestichten te Zetten, met gedichten van zijn hand en verdere bijlagen., 1942-1943, 1946 en z.d; 441; 1 omslag
    - Portretfoto's van hem, met groepsfoto van zijn vrouw en vier van hun zonen., Z.d; 442; 1 omslag
  - Ottho Gerhard Heldring (1762-1841)
    - Silhouetportret van hem., Z.d. (begin 19e eeuw); 443; 1 stuk
      De toeschrijving is discutabel.
  - Ottho Gerhard Heldring (1834-1856)
    - "Klaagliederen door de Novitii uitgegalmd ....", groenenboek, met naamlijst en bijdragen van in 1870 te Leiden aangekomen groenen., 1851-1853, 1870; 444; 1 deel
      Dit groenenboek is later gebruikt door zijn broer Jan Lodewijk.
  - Catharina Dorothea Heldring-Star Numan (1885-1980)
    - Gedicht van haar echtgenoot ter gelegenheid van haar 70e verjaardag, met menu van haar verjaarsdiner., 1955; 445; 2 stukken
  - Joan Agatho Heldring (geboren 1927)
    - Ingekomen geboortebericht van zijn neef Ottho Gerhard Heldring., 1949; 446; 1 stuk
- Aanvulling 2004: Stukken afkomstig van Jérôme Louis Heldring (geb. 1917)., G.
  Heldring was van 1945 tot 1949 redacteur buitenland van 'de Nieuwe Rotterdamsche Courant'. Aan welk blad hij tot 1972 verbonden bleef, de laatste vier jaar als hoofdredacteur; het blad was in 1970 inmiddels gefuseerd met het Algemeen handelsblad en had de titel 'NRC Handelsblad' aangenomen. Heldring ontwikkelde er zich als columnist, aanvankelijk met de rubriek 'De Toestand', later 'Dezer dagen'. Deze periode werd onderbroken door een functie als directeur van het Nederlands Informatiebureau te New York (1949-1953). Van 1972 tot 1985 was hij hoofdredacteur van het tijdschrift de 'Internationale Spectator' en tot 1982 algemeen secretaris van het Nederlands Genootschap voor Internationale Zaken, een van de voorlopers van Instituut Clingendael. Heldring behoort politiek tot de liberale traditie. Vanaf 1974 pleit hij voor een herwaardering van het conservatisme als politieke filosofie.
  - Bladzijden uit het liberate tijdschrift Slaet op den Trommele, in Vrij!, orgaan van de Partij van de Vrijheid, en Vrijheid en Democratie, orgaan van de WD, houdende artikelen over ontwikkelingen in het buitenland en buitenlandse politiek., 1945-1949; 447
    Alle artikelen in deze tijdschriften verschenen anoniem, maar op sommige bladen staan aantekeningen over afrekeningen van honoraria.
  - Manuscripten en gedrukte exemplaren van verspreide kranten- en tijdschriftartikelen, redevoeringen en radio- of televisiecommentaren., 1952-2001; 448-465
    - Manuscripten en publicaties, 1952-1957, 448
    - Manuscripten van lezingen en artikelen tijdens een tournee door De Verenigde Staten. 1957-1958, 449
    - Manuscripten en publicaties, 1958-1962, 450
    - Manuscripten van een 'Russisch dagboek' en een 'Pools dagboek', houdende reisverslagen, met publicaties in De gids. 1960 en z.j, 451
    - Manuscripten. 1963-1964, 452
      Manuscripten van redevoeringen zijn op fiche geschreven en geborgen in enveloppen.
    - Tijdschriftartikelen. 1963-1964, 453
    - Manuscripten. 1965, 454
    - Internationale spectator, houdende een artikelvan Heldring over 'Europa als 'a greater Holland''. 8 april 1965, 455
    - Manuscripten. 1966-1969, 456
    - Tijdschriftartikelen. 1967-1971, 457
    - Manuscripten en tijdschriftartikelen 1972-1974, 458
    - Manuscripten. 1975-1976, 459
    - Tijdschriftartikelen. 1975-1976, 460
    - Manuscripten en tijdschriftartikelen. 1977-1979, 461
    - Manuscripten en tijdschriftartikelen. 1980-1982, 462
    - Manuscripten. 1983-1987, 463
    - Tijdschriftartikelen. 1983-1987, 464
    - Tijdschriftartikelen. 1987-2001, 465
  - Krantenartikelen, tijdschriftartikelen en correspondentie onderde rubriek "Universiteit"., 1966-1996; 466
    De correspondentie gaat over contacten met de universiteit van Utrecht, waar het Nederlands genootschap voor Internationale Zaken een Leerstoel voor internationale vredes- en veiligheidsaangelegenheden wilde instellen, en waarover Heldring lezingen hield.
  - Tekst van een redevoering over "gelijkheid en elite", gehouden te Groningen in 1978 en te Vierakker in 1987, met daarbij gevoegde documentatie en artikelen over dit onderwerp., 1978-1987; 467
  - Bladen met opgeplakte knipsels van Heldrings column 'Dezer dagen'. 1960-1968., 468-476
    De bladen zijn per twee jaar gepagineerd en wisselen dan van kleur. Columns vanaf 1970 zijn, met uitzondering van commentaren op universitaire toestanden in lijstnummer 466, nog in het bezit van J.L. Heldring. En op het moment van overbrenging van het hieronder beschreven bestand, niet opgeplakt.
    - Groene bladen, 1-57. 1960-1961, 468
    - Oranje bladen, 1-29. 1 januari - 28 december 1962, 469
    - Oranje bladen, 30-62. 31 december 1962 - december 1963, 470
    - Witte bladen, 1-39. 1964, 471
    - Witte bladen, 40-62. 1965, 472
    - Blauwe bladen, 1 - 47. Januari 1966 - 2 januari 1967, 473
    - Blauwe bladen, 48 - 88. 4 januari - 20 december 1967, 474
    - Gele bladen, 1 - 36. 1 januari - 23 december 1968, 475
    - Gele bladen, 37 - 62. 30 december 1968 - december 1969, 476
  - Briefwisseling van Heldring met lezers van zijn column 'Dezer dagen', per jaargroep alfabetisch geordend., 1972-1981; 477-496
    - 1972-1974 A-F., 477
    - 1972-1974 G-K., 478
    - 1972-1974 L-R., 479
    - 1972-1974 S-Z., 480
    - 1975-1977 A-F., 481
    - 1975-1977 G-K., 482
    - 1975-1977 L-R., 483
    - 1975-1977 S-Z., 484
    - 1978-1979 A-F., 485
    - 1978-1979 G-K., 486
    - 1978-1979 L-R., 487
    - 1978-1979 S-Z., 488
    - 1980 A-F., 489
    - 1980 G-K., 490
    - 1980 L-R., 491
    - 1980 S-Z., 492
    - 1981 A-F., 493
    - 1981 G-K., 494
    - 1981 L-R., 495
    - 1981 S-Z., 496
  - Briefwisseling van Heldring met de lezers van zijn boeken en artikelen en toehoorders van zijn redevoeringen, per halfjaar alfabetisch geordend., 1982-1999; 497-574
    - januari - juni 1982 A-K., 497
    - januari - juni 1982 L-Z., 498
    - juli - december 1982 A-K., 499
    - juli - december 1982 L-Z., 500
    - januari - juni 1983 A-K., 501
    - januari - juni 1983 L-Z., 502
    - juli - december 1983 A-K., 503
    - juli - december 1983 L-Z., 504
    - januari - juni 1984 A-K., 505
    - januari - juni 1984 L-Z., 506
    - juli - december 1984 A-K., 507
    - juli - december 1984 L-Z., 508
    - januari - juni 1985 A-K., 509
    - januari - juni 1985 L-Z., 510
    - juli - december 1985 A-K., 511
    - juli - december 1985 L-Z., 512
    - januari - juni 1986 A-K., 513
    - januari - juni 1986 L-Z., 514
    - juli - december 1986 A-K., 515
    - juli - december 1986 L-Z., 516
    - Correspondentie met diverse hoogleraren over zijn commentaren op de uitvoering van de Wet Universitaire Bestuurshervorming (WUB). 1986, 517
    - januari - juni 1987 A-K., 518
    - januari - juni 1987 L-Z., 519
    - juli - december 1987 A-K., 520
    - juli - december 1987 L-Z., 521
    - Correspondentie over het (juiste) gebruik van het suffix -baar in de Nederlandse taal. 1987, 522
    - januari - juni 1988 A-K., 523
    - januari - juni 1988 L-Z., 524
    - juli - december 1988 A-K., 525
    - juli - december 1988 L-Z., 526
    - januari - juni 1989 A-K., 527
    - januari - juni 1989 L-Z., 528
    - juli - december 1989 A-K., 529
    - juli - december 1989 L-Z., 530
    - januari - juni 1990 A-K., 531
    - januari - juni 1990 L-Z., 532
    - juli - december 1990 A-K., 533
    - juli - december 1990 L-Z., 534
    - januari - juni 1991 A-K., 535
    - januari - juni 1991 L-Z., 536
    - juli - december 1991 A-K., 537
    - juli - december 1991 L-Z., 538
    - januari - juni 1992 A-K., 539
    - januari - juni 1992 L-Z., 540
    - juli - december 1992 A-K., 541
    - juli - december 1992 L-Z., 542
    - januari - juni 1993 A-G., 543
    - januari - juni 1993 H-L, 544
    - januari - juni 1993 M-R., 545
    - januari - juni 1993S-Z., 546
    - juli - december 1993 A-K., 547
    - juli - december1993 L-Z., 548
    - januari - juni 1994 A-K., 549
    - januari - juni 1994 L-Z., 550
    - juli - december 1994 A-K., 551
    - juli - december 1994 L-Z., 552
    - Ingekomen omslag met fotokopieën van "revisionistische" artikelen over de vernietigingskampen in Duitsland tijdens de Tweede Wereldoorlog en het dagboek van Anne Frank. 1994, 553
    - januari - juni 1995 A-K., 554
    - januari - juni 1995 L-Z., 555
    - juli - december 1995 A-K., 556
    - juli - december 1995 L-Z., 557
    - januari - juni 1996 A-K., 558
    - januari - juni 1996 L-Z., 559
    - juli - december 1996 A-K., 560
    - juli - december 1996 L-Z., 561
    - januari - juni 1997 A-K., 562
    - januari - juni 1997 L-Z., 563
    - juli - december 1997 A-K., 564
    - juli - december 1997 L-Z., 565
    - januari - juni 1998 A-K., 566
    - januari - juni 1998 L-Z., 567
    - juli - december 1998 A-K., 568
    - juli - december 1998 L-Z., 569
    - januari - juni 1999 A-K., 570
    - januari - juni 1999 L-Z., 571
    - juli - december 1999 A-C., 572
    - juli - december 1999 D-K., 573
    - juli - december 1999 L-Z., 574
  - Krantenartikelen over Heldring, houdende interviews, verslagen van debatten en gelegenheidsbeschrijvingen., 1975-2002; 575
  - Doorslagen van ingekomen brieven van Amyu of O.J.A. Manda, met enkele originelen., 1989-1997; 576-581
    De signatuur is een schuilnaam, de ware naam van de schrijfster is onbekend.
    - 1989, 576
    - 1990, 577
    - 1991, 578
    - 1992-1993, 579
    - 1994-1995, 580
    - 1996-1997, 581
  - Briefkaart van O.G. Heldring aan zijn op 26 oktober 1943 geboren naamgenoot O.G. Heldring, te Leiden, 582
    Heldring was op dat moment gijzelaar te St. Michielsgestel.